ja: ヘッドバンドの装飾: 動物の耳; ビーズ; リボン; クリスタル; フェザー; 花; なし; パール; ラインストーン; スパンコール; その他
de: Verzierung des Haarbands: Tierohren; Zierperlen; Schleifen; Kristalle; Federn; Blumen; Keine; Perlen; Strass; Pailletten; Sonstige
sv: Utsmyckning av huvudband: Djuröron; Pärlor; Rosetter; Kristaller; Fjädrar; Blommor; Inga; Pärlor; Strass; Paljetter; Övrigt
ro-RO: Înfrumusețare cu bentiță: Urechi de animale; Mărgele; Fundițe; Cristale; Pene; Flori; Fără; Perle; Ștrasuri; Paiete; Altele
hu: Fejpánt díszítése: Állatfülek; Gyöngyök; Masnik; Kristályok; Tollak; Virágok; Nincs; Gyöngyök; Strasszkövek; Flitterek; Egyéb
en: Headband embellishment: Animal ears; Beads; Bows; Crystals; Feathers; Flowers; None; Pearls; Rhinestones; Sequins; Other
th: เครื่องประดับคาดผม: หูสัตว์; ลูกปัด; โบว์; คริสตัล; ขนนก; ดอกไม้; ไม่มี; ไข่มุก; พลอยเทียม; เลื่อม; อื่นๆ
cs: Ozdoba čelenky: Zvířecí uši; Korálky; Mašle; Krystaly; Peří; Květiny; Žádné; Perly; Kamínky; Flitry; Jiné
fr: Éléments décoratifs du bandeau: Oreilles d’animaux; Perles; Nœuds; Cristaux; Plumes; Fleurs; Aucun; Perles nacrées; Strass; Paillettes; Autre
vi: Trang trí băng đô: Tai thú; Hạt cườm; Nơ; Pha lê; Lông vũ; Hoa; Không có; Ngọc trai; Đá đính; Kim sa; Khác
pt-PT: enfeite de tiara: Orelhas de animal; Contas; Laços; Cristais; Penas; Flores; Nenhum; Pérolas; Strass; Lantejoulas; Outro
ru: Декор ободка: Звериные уши; Бусины; Банты; Кристаллы; Перья; Цветы; Нет; Жемчуг; Стразы; Пайетки; Другое
es: Adorno para diadema: Orejas de animal; Abalorios; Lazos; Cristales; Plumas; Flores; Ninguno; Perlas; Pedrería; Lentejuelas; Otro
it: Decorazione per fascia per capelli: Orecchie da animale; Perline; Fiocchi; Cristalli; Piume; Fiori; Nessuno; Perle; Strass; Paillettes; Altro
fi: Pääpannan koriste: Eläimen korvat; Koristehelmet; Rusetit; Kristallit; Höyhenet; Kukat; Ei mitään; Helmet; Strassit; Paljetit; Muu
bg-BG: Украса на лентата за глава: Животински уши; Мъниста; Панделки; Кристали; Пера; Цветя; Няма; Перли; Кристални камъчета; Пайети; Друго
zh-CN: 头带装饰: 动物耳朵; 珠子; 蝴蝶结; 水晶; 羽毛; 花朵; 无; 珍珠; 水钻; 亮片; 其他
sk-SK: Ozdoba čelenky: Zvieracie uši; Korálky; Mašle; Kryštály; Perie; Kvety; Žiadne; Perly; Kamienky; Flitre; Iné
nl: Hoofdband versiering: Dierenoren; Kralen; Strikken; Kristallen; Veren; Bloemen; Geen; Parels; Strass-stenen; Pailletten; Overig
pt-BR: Enfeite de tiara: Orelhas de animal; Miçangas; Laços; Cristais; Penas; Flores; Nenhum; Pérolas; Strass; Lantejoulas; Outro
pl: Ozdoba opaski na głowę: Uszy zwierzęce; Koraliki; Kokardy; Kryształy; Pióra; Kwiaty; Brak; Perły; Cyrkonie; Cekiny; Inne
da: Pynt på pandebånd: Dyreører; Perler; Sløjfer; Krystaller; Fjer; Blomster; Ingen; Perler; Rhinesten; Pailletter; Andet
lt-LT: Galvos juostos dekoracijos: Gyvūnų ausys; Karoliukai; Kaspinai; Kristalai; Plunksnos; Gėlės; Nėra; Perlai; Kalnų krištolas; Blizgučiai; Kita
nb: Pannebåndsutsmykning: Dyreører; Dekorperler; Sløyfer; Krystaller; Fjær; Blomster; Ingen; Perler; Strass; Paljetter; Annet
sl-SI: Okras naglavnega traku: Živalska ušesa; Perlice; Pentlje; Kristali; Perje; Rože; Brez; Biseri; Kamnički; Bleščice; Drugo
el: Διακοσμητικά στοιχεία στέκας/κορδέλας μαλλιών: Αυτιά ζώων; Χάντρες; Φιόγκοι; Κρύσταλλα; Φτερά; Λουλούδια; Κανένα; Μαργαριτάρια; Στρας; Πούλιες; Άλλο
tr: Saç bandı süslemesi: Hayvan kulakları; Boncuk; Fiyonk; Kristal; Tüy; Çiçek; Yok; İnci; Yapay elmas; Pul; Diğer
zh-TW: 頭帶裝飾: 動物耳朵; 串珠; 蝴蝶結; 水晶; 羽毛; 花朵; 無; 珍珠; 水鑽; 亮片; 其他
hr-HR: Ukras za glavu: Životinjske uši; Perlice; Mašne; Kristali; Perje; Cvijeće; Bez; Biseri; Cirkoni; Šljokice; Ostalo
ko: 헤어밴드 장식: 동물 귀; 비즈; 리본; 크리스털; 깃털; 꽃; 없음; 진주; 라인스톤; 스팽글; 기타